# 请教陈版主：关于公租房入账的问题

提问人：hym313 时间：2022-09-30 10:04:42
请教陈版主，公司员工申请了公租房，需要每年向公司账户转账租金，再由公司向出租单位付款，公司不替员工承担租金，出租单位每次收款后会给公司开具增值税普通发票。公司、员工和出租单位签订了公共租赁住房租赁合同，公司和出租单位签订了公共租赁住房租赁管理协议。
请问公司应如何入账呢？是否需要通过职工薪酬核算？如通过职工薪酬核算，员工是否需要就此福利费缴纳个税呢？

回答人：chenyiwei
由于“员工申请了公租房，需要每年向公司账户转账租金，再由公司向出租单位付款，公司不替员工承担租金”，因此公司可能更多地是代收代付（对承租员工可能需承担一定的管理责任），也可能在必要时为员工垫付租金及向出租单位提供收取租金的担保等，但这种情况不属于本企业的转租，按净额法核算的可能性较大，即本企业不确认租赁负债、使用权资产和职工薪酬，仅作代收代付处理，并就可能的管理责任和保证责任在必要时确认预计负债。